臺灣臺中地方法院民事裁定
111年度中簡聲字第89號
聲  請  人  詹恩銘  
相  對  人  中國信託商業銀行股份有限公司


法定代理人  利明献  
上列當事人間請求停止執行事件，本院裁定如下：
    主    文
聲請人供擔保新臺幣73,576元後，本院111年度司執字第33117號
 清償債務強制執行事件之強制執行程序，於本院111年度中簡字
第2717號債務人異議之訴事件裁判確定、和解、撤回或其他原因
終結前，應予停止。
    理      由
一、聲請意旨略以：相對人持本院101年度司執字第73681號債權
    憑證（下稱系爭執行名義），向本院聲請強制執行聲請人之
    財產，現由本院以111年度司執字第33117號清償債務強制執
    行事件（下稱系爭執行事件）執行中。惟聲請人已對相對人
    提起債務人異議之訴，現由本院以111年度中簡字第2717號
    審理中，系爭執行事件查封之薪資、存款一旦遭收取，勢難
    回復原狀。聲請人願供擔保，請准裁定系爭執行事件之執行
    程序於系爭本案訴訟判決確定前停止強制執行程序等語。
二、按有回復原狀之聲請，或提起再審或異議之訴，或對於和解
    為繼續審判之請求，或提起宣告調解無效之訴、撤銷調解之
     訴，或對於許可強制執行之裁定提起抗告時，法院因必要
    情 形或依聲請定相當並確實之擔保，得為停止強制執行之
    裁定，強制執行法第18條第2項定有明文。又此項擔保係備
    供 強制執行債權人因停止執行所受損害之賠償，故法院定
    擔保 金額時，應斟酌該債權人因停止執行可能遭受之損害
    ，以為衡量之標準，非以標的物之價值或其債權額為依據。
    債權人因停止執行可能遭受之損害，在執行名義命為金錢給
    付之情形，係指債權人因停止執行延後受償，未能即時利用
    該款項 所可能遭受之損害而言（最高法院108年度台抗字第
    940號裁定意旨採相同見解）。
三、本院之判斷：
  ㈠相對人持系爭執行名義聲請本院對聲請人於第三人即維新保
    全股份有限公司任職期間每月應領之薪資債權，暨聲請人於
    臺灣土地銀行股份有限公司西臺中分公司之存款債權，於新
    臺幣（下同）87,369元，及自民國86年11月30日起至清償日
    止，按日息萬分之5.4計算之違約金（即年息20%）範圍內為
    強制執行，強制執行程序尚未終結，而聲請人在系爭執行事
    件進行期間對相對人提起債務人異議之訴，經本院以111年
    度中簡字第2717號受理等情，業經本院依職權調取上開執行
    、異議之訴事件卷宗查核無訛。是聲請人依強制執行法第18
    條第2項規定聲請停止執行，於法相符，應予准許。
  ㈡本院審酌相對人就系爭執行事件未能即時強制執行而受清 償
    ，其所受損害應為停止執行期間即本案訴訟審理期間之債 
    權額87,369元，及自86年11月30日起至清償日止，按週年利
     率百分之20計算之違約金，而聲請人係於111年8月19日就
    系爭執行事件向執行法院聲請停止執行（見上開執行卷），
    則相對人於前揭期間所可得受償之債權額為519,360元（計
    算式：87,369＋〈87,369×20%×《24＋（8＋20/30》÷12〉＝519,360
    元，元以下四捨五入，下同）。又聲請人提起債務人異議之
    訴，其訴訟標的金額為519,360元，未逾民事訴訟法第466條
    所定數額，屬不得上訴第三審事件，應適用簡易程序至二審
    終結，其期間推定為2年10月（參照各級法院辦案期限實施
    要點第2條規定，民事簡易程序第一審審判案件期限為10月
    ，民事第二審審判案件期限為2年）。又相對人提起債務人
    異議之訴，相對人因停止強制執行所受之損害額為73,576元
    【計算式：519,360元×5%×（2＋10/12）＝73,576元】，聲請
    人聲請供擔保停止執行之金額，自應以73,576元為適當。
四、據上論結，本件聲請為有理由，依強制執行法第18條第2項
    ，裁定如主文。
中    華    民    國   111    年     9     月    29   日
                  臺灣臺中地方法院臺中簡易庭
                              法  官  楊嵎琇
以上為正本係照原本作成。
如不服本裁定，應於送達後10日內，向本院提出抗告狀（須附繕
本），並繳納抗告費新臺幣1,000 元。
中    華    民    國   111    年     9     月    29   日
                              書記官  許千士